# 陈版：政府补助什么情况下可计入专项应付款？

提问人：5566 时间：2013-05-16 18:00:45
一个国有企业，收到政府的基础设施建设补贴，能否先计入专项应付款，之后转入资本公积金？还是一定要用收益法核算？

回答人：chenyiwei
要进一步分析以下信息： 1 、是否属于中央预算内固定资产投资补助、国债投资资金等有明确规定属于“投资补助”的资本性财政资金？ 2 、拨款批文如何规定其用途？有无限定用于特定的固定资产购建项目？还是仅仅以“基础设施建设补贴”的名义拨付的扶持资金？

提问人：5566 时间：2013-05-18 16:10:58
陈斑，是否只有列入中央预算的才算投资补助？列入了省级财政预算的，用于某个重点项目工业园区的补助，是否可以？文件规定必须用于园区的基础设施建设，专款专用。

回答人：chenyiwei
我倾向于对“投资补助”从严把握。地方财政资金只有明确为资本投入的，才作为资本公积处理。